臺灣高雄地方法院刑事判決
111年度訴字第274號
公  訴  人  臺灣高雄地方檢察署檢察官
被      告  王智毅


指定辯護人  林易志公設辯護人    
上列被告因毒品危害防制條例案件，經檢察官提起公訴（111年
度偵字第3700、7094號），本院判決如下：
    主  文
王智毅犯如附表一所示之罪，共拾罪，各處如附表一主文欄所示
之刑及沒收。應執行有期徒刑陸年。
    事  實
一、王智毅知悉甲基安非他命屬毒品危害防制條例所列管之第二
    級毒品，非經許可，不得販賣、持有，竟仍意圖營利，基於
    販賣第二級毒品甲基安非他命之犯意，於附表一編號1至10
    所示之聯繫時間，以如附表二編號2所示門號0000000000號
    之行動電話與如附表一所示之購毒者聯繫後，於如附表一所
    示之交易時間、地點，以如附表一所示之金額販賣甲基安非
    他命予各該購毒者。
二、案經內政部警政署高雄港務警察總隊移送臺灣高雄地方檢察
    署檢察官偵查起訴。　　
    理  由
壹、程序部分：
    本判決下列所引用之證據，其中屬傳聞證據之部分，業據檢
    察官、被告及其辯護人於本院審理時均同意有證據能力（見
    訴字卷第99至112頁），本院審酌該等具有傳聞證據性質之
    證據，其取得過程並無瑕疵，與待證事實具有關聯性，證明
    力非明顯過低，以之作為證據係屬適當，依刑事訴訟法第15
    9條之5規定，自得作為證據。
貳、實體部分：
一、認定犯罪事實所憑之證據及其認定之理由：
  ㈠上開犯罪事實，業據被告坦承不諱，核與證人陳俊愷於警詢
    、證人李魏平、葉秀珠、葉秀華於警詢及偵訊中之證述大致
    相符，且有本院110年度聲監字第719、798號通訊監察書、
    通訊監察譯文各1份、監視錄影翻拍照片等在卷可佐，足認
    被告之自白與事實相符，自堪認定為真。
　㈡本件被告與如附表一所示之購毒者交易毒品之方式，係由雙
    方先以電話聯繫，之後約在如附表一所示之交易地點碰面並
    交易，有前揭各項證據在卷可佐，然，起訴書之附表均未記
    載被告與購毒者以電話聯繫之時間，另關於附表一編號4、5
    、7、9、10之交易時間，經比對各該次通訊監察譯文、監視
    錄影翻拍照片之時間，起訴書之附表亦有誤載之情形，惟因
    社會基本事實同一，本院自得依證據認定，並予補充或更正
    之。
　㈢又被告購入甲基安非他命後，會以成本價多加三至四成之價
    格，販賣予如附表一所示之各該購毒者一情，業經被告於本
    院審理中所是認（見偵字卷第113頁），堪認被告從中賺得
    價差，其主觀上有營利之意圖。
　㈣綜上各情，本件事證明確，被告之犯行均堪認定，俱應依法
    論科。　
二、論罪科刑：
  ㈠論罪：
  ⒈核被告如附表一編號1至10所為，均係犯毒品危害防制條例第
    4條第2項之販賣第二級毒品罪。其於前述販賣第二級毒品前
    非法持有第二級毒品之低度行為，均為販賣第二級毒品之高
    度行為所吸收，不另論罪。
　⒉被告所犯如附表一編號1至10所示10罪，犯意各別，行為互殊
    ，應予分論併罰。
　㈡刑之加重及減輕：
　⒈刑之加重事由：本件並無刑法第47條第1項規定之適用。
　　本件起訴書並未記載被告本案犯行構成累犯，檢察官於本案
    審判中亦均未主張構成累犯，則依最高法院110年度台上大
    字第5660號裁定意旨，本院自不予認定為累犯，僅將被告之
    前科素行列入刑法第57條第5款之量刑審酌事項，附此敘明
    。　　
  2.刑之減輕事由：
　⑴毒品危害防制條例第17條第2項偵審中自白：
    按犯第4條至第8條之罪於偵查及歷次審判中均自白者，減輕
    其刑，毒品危害防制條例第17條第2項定有明文。查，被告
    於偵、審中均坦認附表一編號1至10之犯行，皆應依毒品危
    害防制條例第17條第2項規定減輕其刑。
　⑵本件無毒品危害防制條例第17條第1項規定之適用：
　　按毒品危害防制條例第17條第1項規定，犯該條例第4條至第
    8條、第10條或第11條之罪，供出毒品來源，因而查獲其他
    正犯或共犯者，減輕或免除其刑。查，本件經函詢是否有因
    被告供出毒品來源而查獲其他正犯或共犯，經臺灣高雄地方
    檢察署以111年6月7日雄檢信朝111偵3700字第1119041956號
    函回覆以，並無因被告供出毒品來源而查獲正犯或共犯之情
    形，另經內政部警政署高雄港務警察總隊111年6月15日高港
    警刑字第1110402192號函回覆以：本案被告於111年1月13日
    為本總隊查獲涉嫌毒品案件，詢據被告於調查筆錄供述毒品
    來源，係向1名綽號「阿勾」之男子購得，並指認其真實姓
    名為夏崧淞，惟經警方派員跟監、蒐證夏崧淞，並無偵得相
    關販毒事證，以佐證夏嫌犯行，故本案並未因被告之供述查
    獲毒品來源等語，有前述函文各1份（見訴字卷第53、55頁
    ）在卷可按，是本件應無毒品危害防制條例第17條第1項減
    免其刑規定之適用。
　⑶刑法第59條：　
　　被告之辯護人固請求本件依刑法第59條規定減輕其刑，惟，
    毒品危害防制條例第4條第2項規定之販賣第二級毒品罪，法
    定本刑為無期徒刑或10年以上有期徒刑，本案被告於偵查中
    及本院審理時均自白犯行，業依毒品危害防制條例第17條第
    2項規定減輕其刑，法定最低度刑僅為5年以上之有期徒刑，
    衡諸被告販賣第二級毒品，助長毒品流竄，對社會治安及國
    人身心之戕害匪淺，本院認依上開減輕後之法定刑量刑，均
    已符合罪刑相當性及比例原則，而無情輕法重之憾，不宜再
    引用刑法第59條規定酌量減輕其刑，併此敘明。
  ㈢科刑：
  ⒈本院審酌被告為圖一己私利，無視國家防制毒品危害之禁令
    ，竟販賣第二級毒品牟利，其所為嚴重損及國民健康、影響
    社會治安，自均應予非難。惟念被告坦認全部犯行，犯後態
    度尚可。又衡量被告各次販賣毒品之交易數量、犯罪所得多
    寡有所不同，犯罪情節自屬輕重有別。兼衡以被告之犯罪動
    機、手段、前科素行（被告前因偽證案件，經本院以106年
    度訴字第239號刑事判決判處有期徒刑4月確定，於107年4月
    4日執行完畢，詳見卷附之臺灣高等法院被告前案紀錄表）
    ，及於本院審理時自述之智識程度、家庭與生活狀況（見訴
    字卷第113頁），暨刑法第57條所列一切情狀，分別量處被
    告如附表一編號1至10主文欄所示之刑。
　⒉又斟酌本案被告所犯數罪之罪質、手段及時間間隔相近，未
    如形式上罪數之鉅，如以累加方式定其執行刑，其刑度將超
    過行為不法內涵，有違罪責相當性原則。且因生命有限，刑
    罰所造成之痛苦程度，係隨刑度增加而生加乘效果，而非以
    等比方式增加，以隨罪數增加遞減刑罰之方式，定其應執行
    刑，已足以評價其行為之不法，是依刑法第51條第5款規定
    ，對被告定如主文所示之應執行刑。
三、沒收：　　
  ㈠已扣案供犯罪所用之物之沒收：
　  扣案如附表二編號1所示之電子磅秤1台、編號2所示之行動
    電話1支，均係被告實行如附表一編號1至10所示販賣第二級
    毒品犯行所用之工具，此業經被告供述在卷（見訴字卷第35
    至36頁），並有前述各次犯行之通訊監察譯文1份存卷可參
    ，爰依毒品危害防制條例第19條第1項規定，在被告如附表
    一編號1至10所示販賣第二級毒品罪刑項下均諭知沒收。
  ㈡未扣案犯罪所得之沒收：
    被告所為如附表一編號1至10之犯行，均已收取各次販毒所
    得一情，業經被告供述明確（見訴字卷第35頁），而前揭犯
    罪所得並未扣案，應分別在被告如附表一編號1至10所示販
    賣第二級毒品罪之罪刑項下，依刑法第38條之1第1項前段、
    第3項規定宣告沒收，並於全部或一部不能沒收或不宜執行
    沒收時，追徵其價額。
據上論斷，應依刑事訴訟法第299條第1項前段，判決如主文。
本案經檢察官楊景婷提起公訴，檢察官李白松到庭執行職務。
中　　華　　民　　國　　111 　年　　8 　　月　　4 　　日
                刑事第十四庭  審判長法  官  呂明燕
                                    法  官  胡慧滿
                                    法　官  吳書嫺
以上正本證明與原本無異。
如不服本判決應於收受判決後20日內向本院提出上訴書狀，並應
敘述具體理由。其未敘述上訴理由者，應於上訴期間屆滿後20日
內向本院補提理由書(均須按他造當事人之人數附繕本)「切勿逕
送上級法院」。
中　　華　　民　　國　　111 　年　　8 　　月　　4 　　日
                                    書記官  王萌莉
附錄所犯法條全文：
毒品危害防制條例第4條
製造、運輸、販賣第一級毒品者，處死刑或無期徒刑；處無期徒
刑者，得併科新臺幣3千萬元以下罰金。
製造、運輸、販賣第二級毒品者，處無期徒刑或10年以上有期徒
刑，得併科新臺幣1千5百萬元以下罰金。
製造、運輸、販賣第三級毒品者，處7年以上有期徒刑，得併科
新臺幣1千萬元以下罰金。
製造、運輸、販賣第四級毒品者，處5年以上12年以下有期徒刑
，得併科新臺幣5百萬元以下罰金。
製造、運輸、販賣專供製造或施用毒品之器具者，處1年以上7年
以下有期徒刑，得併科新臺幣1百50萬元以下罰金。
前五項之未遂犯罰之。

附表一：
編號 購毒者及所持用之電話號碼暨聯繫時間 交易時間 交易地點 毒品種類及數量、價格（新臺幣）      主   文 1 陳俊愷 0000000000 0000000000  110年9月18日23時27分、110年9月19日0時5分、0時9分 110年9月19日0時14分許 高雄市○○區○○街00號之31號旁 甲基安非他命1包2,000元。 王智毅販賣第二級毒品，處有期徒刑伍年貳月。扣案如附表二編號1、2之物均沒收；未扣案之販賣毒品所得新臺幣貳仟元沒收，於全部或一部不能沒收或不宜執行沒收時，追徵其價額。 2 陳俊愷 0000000000  110年10月29日21時48分、22時53分 110年10月29日23時9分許 高雄市○○區○○街00號之31號旁 甲基安非他命1包1,000元。 王智毅販賣第二級毒品，處有期徒刑伍年壹月。扣案如附表二編號1、2之物均沒收；未扣案之販賣毒品所得新臺幣壹仟元沒收，於全部或一部不能沒收或不宜執行沒收時，追徵其價額。 3 陳俊愷 0000000000  110年11月1日12時44分、14時59分 110年11月1日15時7分許 高雄市○○區○○街00號之31號旁 甲基安非他命1包1,500元。 王智毅販賣第二級毒品，處有期徒刑伍年貳月。扣案如附表二編號1、2之物均沒收；未扣案之販賣毒品所得新臺幣壹仟伍佰元沒收，於全部或一部不能沒收或不宜執行沒收時，追徵其價額。 4 李魏平 0000000000  110年10月26日18時33分、20時44分 110年10月26日20時44分許 高雄市○○區○○街00號之31號旁 甲基安非他命1包500元。 王智毅販賣第二級毒品，處有期徒刑伍年壹月。扣案如附表二編號1、2之物均沒收；未扣案之販賣毒品所得新臺幣伍佰元沒收，於全部或一部不能沒收或不宜執行沒收時，追徵其價額。 5 李魏平 0000000000  110年11月22日11時37分 110年11月22日11時37分後不久 高雄市○○區○○街00號之31號旁 甲基安非他命1包1,000元。 王智毅販賣第二級毒品，處有期徒刑伍年壹月。扣案如附表二編號1、2之物均沒收；未扣案之販賣毒品所得新臺幣壹仟元沒收，於全部或一部不能沒收或不宜執行沒收時，追徵其價額。 6 葉秀珠 0000000000  110年9月29日15時32分、15時54分 110年9月29日16時6分許 高雄市○○區○○街00號之31號旁 甲基安非他命1包1,000元。 王智毅販賣第二級毒品，處有期徒刑伍年壹月。扣案如附表二編號1、2之物均沒收；未扣案之販賣毒品所得新臺幣壹仟元沒收，於全部或一部不能沒收或不宜執行沒收時，追徵其價額。 7 葉秀珠 0000000000  110年10月27日20時55分、22時43分 110年10月27日22時59分許 高雄市○○區○○街00號之31號旁 甲基安非他命1包1,000元。 王智毅販賣第二級毒品，處有期徒刑伍年壹月。扣案如附表二編號1、2之物均沒收；未扣案之販賣毒品所得新臺幣壹仟元沒收，於全部或一部不能沒收或不宜執行沒收時，追徵其價額。 8 葉秀珠 0000000000  110年11月3日16時32分、17時16分 110年11月3日17時23分許 高雄市○○區○○街00號之31號旁 甲基安非他命1包1,000元。 王智毅販賣第二級毒品，處有期徒刑伍年壹月。扣案如附表二編號1、2之物均沒收；未扣案之販賣毒品所得新臺幣壹仟元沒收，於全部或一部不能沒收或不宜執行沒收時，追徵其價額。 9 葉秀華 0000000000  110年10月6日22時38分、22時59分、23時14分 110年10月6日23時14分後不久 高雄市○○區○○街00號之31號旁 甲基安非他命1包1,000元 王智毅販賣第二級毒品，處有期徒刑伍年壹月。扣案如附表二編號1、2之物均沒收；未扣案之販賣毒品所得新臺幣壹仟元沒收，於全部或一部不能沒收或不宜執行沒收時，追徵其價額。 10 葉秀華 0000000000  110年10月22日15時16分 110年10月22日15時17分許 高雄市○○區○○街00號之31號旁 甲基安非他命1包1,000元 王智毅販賣第二級毒品，處有期徒刑伍年壹月。扣案如附表二編號1、2之物均沒收；未扣案之販賣毒品所得新臺幣壹仟元沒收，於全部或一部不能沒收或不宜執行沒收時，追徵其價額。 

附表二：
警方於111年1月13日，持搜索票執行搜索後扣得之物。     編號   物品名稱及數量 所有人 是否沒收     備註 1 電子磅秤1台  王智毅 是。應依毒品危害防制條例第19條第1項規定沒收。   原警一卷第279頁扣押物品目錄表編號1 2 INHON手機1支 （門號：0000000000） (IMEI:000000000000000、000000000000000) 王智毅 是。應依毒品危害防制條例第19條第1項規定沒收。 原警一卷第287頁扣押物品目錄表編號1